臺灣士林地方法院小額民事判決
110年度士小字第1319號
原      告  陳威廷
被      告  星亞洗衣商店即薛順祥

訴訟代理人  黃繼岳律師
            陳怡欣律師
上列當事人間因損害賠償事件，本院於民國110年12月29日言詞
辯論終結，本院判決如下：
    主  文
原告之訴及假執行之聲請均駁回。
訴訟費用新臺幣壹仟元由原告負擔。
    事實及理由要領
一、按訴狀送達後，原告不得將原訴變更或追加他訴；但請求之
    基礎事實同一、擴張或減縮應受判決事項之聲明者，不在此
    限，民事訴訟法第255條第1項但書第2款、第3款分別定有明
    文。又依同法第436條之23準用第436條第2項之規定，前揭
    規定於小額訴訟程序亦適用之。查原告起訴時訴之聲明為：
    「被告應給付原告新臺幣（下同）59350元。」，嗣於訴訟
    程序進行中，原告追加請求返還衣物，並變更訴之聲明為：
    「㈠被告應給付59350元。㈡被告應返還原告系爭衣物。」，
    核其上開變更請求部分，應屬請求基礎事實同一之聲明，揆
    諸前揭之規定，應予准許。
二、原告起訴主張：原告於民國110年4月16日將所有之黑白相間
    衣物（下稱系爭衣物）交付被告洗滌，已詳細告知系爭衣物
    具有特殊功能塗料且具紀念意義需依照標示方式洗滌，經被
    告之員工確認後收取120元之洗衣費，並保證會依標示方法
    洗滌，迄至同年4月23日取件時，發現系爭衣物白色部分遭
    到毀損，而將系爭衣物送台北市洗衣商會同業公會消費者服
    務委員會鑑定，並於同年5月28日取得事故衣物分析報告書
    （下稱系爭報告書），認系爭衣物因洗滌過程未依照服飾內
    附洗滌標示清洗，過度攪動造成印花表面塗層流失，嗣經原
    告向被告求償遭拒，乃認依洗衣定型化契約應記載及不得記
    載事項之應記載事項第14點規定，系爭衣物已達前開應記載
    事項第11點所規定之滅失程度，而請求被告賠償系爭衣物之
    網站販售價格27380元，另原告依系爭衣物遭被告毀損而支
    出系爭衣物之鑑定費用1200元、掛號精神科之醫療費用770
    元，且其因此受有精神上損害而請求精神慰撫金3萬元，復
    依前開應記載事項第15點，請求返還洗後之系爭衣物，爰依
    侵權行為損害賠償及洗衣定型化契約之法律關係提起本件訴
    訟，聲明被告應給付原告59350元，並將系爭衣物返還原告
    ，且願供擔保，請准宣告假執行。。
三、被告則以：㈠原告所提證據無法證明系爭衣物之白色部分遭
    到毀損，且被告確實依洗滌標示洗滌系爭衣物，洗滌過程並
    無疏失；㈡又系爭報告書並未比對系爭衣物送洗前後之實際
    狀況，且依該報告書所載內容，系爭衣物亦不能排除有布料
    材質自然老化之可能，自無法證明上開分析報告結果之表面
    塗層流失確係為送洗後所致，原告主觀認知系爭衣物毁損導
    致原廠功能、外觀設計特色喪失及其不願穿著屬重大滅失，
    當屬無據；㈢又依原告所提出之鑑定費用收據所載金額顯為
    非會員之鑑定費，且系爭衣物上有非被告之洗標，足見系爭
    衣物曾經原告另行送洗，則系爭衣物送鑑定時之狀態自與被
    告洗滌完之狀態有別等語資為抗辯，並聲明駁回原告之訴，
    如受不利判決，願供擔保准免宣告假執行。
四、得心證之理由：
  ㈠按因故意或過失，不法侵害他人之權利者，負損害賠償責任
    ；又不法侵害他人之身體、健康、名譽、自由、信用、隱私
    、貞操，或不法侵害其他人格法益而情節重大者，被害人雖
    非財產上之損害，亦得請求賠償相當之金額，民法第184條
    第1項前段、第195條第1項前段分別定有明文。是侵權行為
    所發生之損害賠償請求權，以有故意或過失不法侵害他人權
    利為其成立要件，若不能證明被告有不法侵害他人權利之行
    為，即無由令其負賠償責任。次按，當事人主張有利於己之
    事實者，就其事實有舉證之責任，亦為民事訴訟法第277 條
    前段所明定，且民事訴訟如係由原告主張權利者，應先由原
    告負舉證之責，若原告先不能舉證，以證實自己主張之事實
    為真實，則被告就其抗辯事實即令不能舉證，或其所舉證據
    尚有疵累，亦應駁回原告之請求（最高法院17年上字第917
    號裁判意旨參照），則本件原告主張系爭衣物因被告洗滌之
    過失而受損，並據此請求被告應負損害賠償責任，既為被告
    所否認，自應由原告就其主張被告有前開侵權行為之事實，
    負舉證之責任。
　㈡原告主張其於前揭時地將系爭衣物交付被告洗滌，取回後發
    現系爭衣物白色部分受損，而將系爭衣物送台北市洗衣商會
    同業公會消費者服務委員會鑑定之結果，認系爭衣物因洗滌
    過程未依照服飾內附洗滌標示清洗，過度攪動造成印花表面
    塗層流失等事實，固據其提出事故衣物分析報告書、系爭衣
    物受損照片、送洗收據及台北市洗衣商業同業公會收據等為
    證，然被告否認系爭衣物因其洗滌過失而受損，並以上開言
    詞置辯，而原告所提出之系爭衣物受損照片，經與本院當庭
    所拍攝之系爭衣物現狀照片對照之結果，系爭衣物白色部分
    之色調確有相當之差異，自難以該受損照片認定系爭衣物業
    因洗滌而受損；又前開事故衣物分析報告書雖載有：「此外
    套疑是洗滌過程未依照服飾內附洗滌標示清洗，過度攪動造
    成印花表面塗層流失。」等內容，然其上亦記載：「此外套
    如屬新品，則損傷應為洗滌過當造成。如穿著已一段時日則
    是布料材質自然老化（依行政院主計處對紡織纖維使用年限
    的規範為3年）。」等語，自難僅以前開報告書內容逕認系
    爭衣物之表面塗層流失即為被告之洗滌行為所致。又原告主
    張系爭衣物係於110年3月16日所購入，雖據其提出原始吊牌
    、簽單、銷貨明細表及銷貨單為證，然上開簽單、銷貨明細
    表及銷貨單所載交易日期固為110年3月16日，其上所載交易
    時間則有所不同，又原告自承系爭衣物係自「MITSUI OUTLE
    T PARK 林口」購入，而依卷附之「MITSUI OUTLET PARK 林
    口」官方網站資料所示，OUTLET商品貨源為下架及庫存商品
    ，且庫存商品泛指樣品、NG品、停產品、滯銷品、過季商品
    ，則原告縱於110年3月16日購入系爭衣物，亦無從排除系爭
    衣物於送洗前已有布料材質自然老化之可能，況原告迄今亦
    未提出其他證據證明系爭衣物確因被告洗滌之過失而受損，
    則原告主張被告應就系爭衣物之受損負損害賠償責任云云，
    舉證不足，難認有據。是原告依上開法律關係，請求被告給
    付原告59350元，並將系爭衣物返還原告，為無理由，應予
    駁回。又原告之訴既經駁回，其假執行之聲請即失所附麗，
    應併予駁回。
五、本件事證已臻明確，兩造其餘攻擊防禦方法及舉證，經核與
    判決結果不生影響，無逐一論列之必要，併予敘明。
六、本件係就民事訴訟法第436條之8第1項適用小額訴訟程序所
    為原告敗訴之判決，並依同法第78條之規定職權確定訴訟費
    用額為1000元（第一審裁判費），應由原告負擔。
中    華    民    國    111   年    1    月     19    日
                  士林簡易庭  法  官  黃雅君
　　　　　　　　　
以上為正本係照原本作成。
如不服本判決，應於送達後20日內，向本院提出上訴狀並應記載
上訴理由，表明關於原判決所違背之法令及其具體內容與依訴訟
資料可認為原判決有違背法令之具體事實，如於本判決宣示後送
達前提起上訴者，應於判決送達後20日內補提上訴理由書（須附
繕本）。
中    華    民    國    111   年    1    月     19    日
                              書記官  吳俊明